臺灣臺中地方法院刑事判決　　　　　　　100年度訴字第598號
公　訴　人　臺灣臺中地方法院檢察署檢察官
被　　　告　朱俊彥
指定辯護人　本院公設辯護人　賴忠杰
上列被告因毒品危害防制條例案件，經檢察官提起公訴（100年
度偵字第2705號），本院判決如下：
    主    文
朱俊彥犯附表所示之罪，均累犯，各處如附表所示之刑（含主刑
及從刑）。應執行有期徒刑拾伍年貳月。未扣案門號0000000000
號及0000000000號行動電話各壹支（各含門號卡壹片）沒收，如
全部或一部不能沒收時，追徵其價額；未扣案販賣第一、二級毒
品所得共新臺幣拾萬零伍佰元沒收，如全部或一部不能沒收時，
以其財產抵償。
    犯罪事實
一、朱俊彥前因違反毒品危害防制條例案件，經本判各判處1非
    、1年3月，應執行有期徒刑2年確定，甫於民國98年5月8日
    假釋出監，98年6月26日保護管束期滿視為執行完畢。仍不
    知警惕，明知海洛因、甲基安非他命均為毒品危害防制條例
    所列管之第一、二級毒品，非經許可，不得販賣，竟基於販
    賣海洛因及甲基安非他命營利之犯意，於附表所示之時間、
    地點，以其所使用之行動電話門號0000000000及0000000000
    號為聯絡工具，多次販賣如附表所示之第一、二級毒品海洛
    因及甲基安非他命，供如附表所示之人施用及販賣。
二、案經臺灣臺中地方法院檢察署檢察官指揮臺中縣警察局（現
    改制為臺中市政府警察局）偵查後起訴。
    理    由
一、證據能力部分：
  (一)按被告以外之人於偵查中向檢察官所為之陳述，除顯有不可
    信之情況者外，得為證據，刑事訴訟法第159條之1第2項亦
    有明文，而該條之立法理由係認被告以外之人（包括證人、
    鑑定人、告訴人、被害人及共同被告等）之陳述如在法官面
    前為之，因其任意陳述之信用性係在已受確定保障之情況下
    所為，自得作為證據。而現階段刑事訴訟法規定檢察官代表
    國家偵查犯罪、實施公訴，依法其有訊問被告、證人及鑑定
    人之權，證人、鑑定人且須具結，而實務運作時，檢察官偵
    查中向被告以外之人所取得之陳述，原則上均能遵守法律規
    定，不致違法取供，其可信度極高，職是，被告以外之人前
    於偵查中已具結而為證述，除反對該項供述得具有證據能力
    之一方，已釋明「顯有不可信之情況」之理由外，即不宜遽
    指該證人於偵查中之陳述不具證據能力。本件證人林彥志、
    何昇衛於偵查中在檢察官前所為陳述，已經依法具結，另被
    告及其辯護人復均未曾提及檢察官在偵查時有何不法取供致
    證人證詞顯不可信之情事，是其等於偵查中之證述，自得採
    為本件證據。
  (二)按所謂被告以外之人於審判外之陳述，係指被告以外之人就
    其曾經參與或見聞之事實，事後追憶並於審判外為陳述者而
    言。如被告以外之人係被告犯罪之共同正犯、共犯、相對人
    、被害人或其他關係人，而於被告實行犯罪行為時與被告為
    言詞或書面對談，且其對話之本身即係構成被告犯罪行為之
    部分內容者，因非屬其事後就曾經與聞之事實所為之追憶，
    自與審判外之陳述有間，二者不容混淆。又國家基於犯罪偵
    查之目的，對被告或犯罪嫌疑人進行通訊監察，乃係以監控
    與過濾受監察人通訊內容之方式，蒐集對其有關之紀錄，並
    將該紀錄予以查扣，作為認定犯罪與否之證據，屬於刑事訴
    訟上強制處分之一種，而監聽係通訊保障及監察法第13條第
    1 項所定通訊監察方法之一，司法警察機關依法定程序執行
    監聽取得之錄音，係以錄音設備之機械作用，真實保存當時
    通訊之內容，如通訊一方為受監察人，司法警察在監聽中蒐
    集所得之通訊者對話，若其通話本身即係被告進行犯罪中構
    成犯罪事實之部分內容，則依前開說明，自與所謂「審判外
    之陳述」無涉，應不受傳聞法則之規範，當然具有證據能力
    。再按有事實足認被告或犯罪嫌疑人有最輕本刑為3年以上
    有期徒刑之罪嫌，並危害國家安全或社會秩序情節重大，而
    有相當理由可信其通訊內容與本案有關，且不能或難以其他
    方法蒐集或調查證據者，得發通訊監察書。前項通訊監察書
    ，偵查中由檢察官依司法警察機關聲請或依職權以書面記載
    第11條之事項，並敘明理由、檢附相關文件，聲請該管法院
    核發。又除法律另有規定外，實施刑事訴訟程序之公務員因
    違背法定程序取得之證據，其有無證據能力之認定，應審酌
    人權保障及公共利益之均衡維護，通訊保障及監察法第5條
    第1項第1款、第2項及刑事訴訟法第158條之4分別定有明文
    。本件下列經本院所引用有關證人林彥志所使用0000000000
    號、0000000000電話之監聽錄音，已分別經本院於99年4月
    27日、同年5月24日核准在案，有詳載案由、監察電話、對
    象及時間等之本院99年度聲監字第682號及99年度聲監字第
    844號通訊監察書、電話附表等附卷可參，係依法所為之監
    聽；況審酌電話監聽侵害被告權益之種類及輕重、對於被告
    訴訟上防禦不利益之程度、犯罪所生之危害或實害等情形，
    兼顧人權保障及公共利益之均衡維護，亦認本件此部分電話
    監聽合於比例原則，是應認具有證據能力。
  (三)至司法警察依據監聽錄音結果予以翻譯而製作之監聽譯文，
    屬於文書證據之一種，於被告或訴訟關係人對其譯文之真實
    性發生爭執或有所懷疑時，法院固應依刑事訴訟法第165條
    之1第2項規定，以適當之設備，顯示該監聽錄音帶之聲音，
    以踐行調查證據之程序，俾確認該錄音聲音是否為通訊者本
    人及其內容與監聽譯文之記載是否相符；或傳喚該通訊者；
    或依其他法定程序，為證據調查。倘被告或訴訟關係人對該
    通訊監察譯文之真實性並不爭執，即無勘驗辨認其錄音聲音
    之調查必要性，法院於審判期日如已踐行提示監聽譯文供
    當事人辨認或告以要旨，使其表示意見等程序並為辯論者，
    其所為之訴訟程序即無不合（最高法院97年度臺上字第5940
    號判決意旨參見）。查本案檢察官、被告及其辯護人於法院
    審理期間對卷附之通訊監察譯文均未爭執證據能力，即對上
    開通訊監察譯文真實性並不爭執，本院並於審判期日踐行提
    示上開通訊監察譯文供當事人辨認或告以要旨，使其表示意
    見，是本院審酌上開通訊監察譯文作成時之情況，認為適當
    作為證據。又按刑事訴訟法第158條之4之規定，係對於除法
    律另有規定者外，其他違反法定程序蒐得各類證據之證據能
    力如何認定，設其總括性之指導原則，其規範目的在於要求
    實施刑事訴訟程序之公務員，於蒐求證據之初始與過程中，
    應恪遵程序正義，不得違法侵權，如有違反，於個案審酌客
    觀權衡之結果，或將導致證據使用禁止之法效。至於蒐得證
    據之最後，由執行職務之公務員製作之文書，除刑事訴訟法
    有定其程式，應依其規定外，依同法第39條之規定，均應記
    載製作之年、月、日及其所屬機關，由製作人簽名。此屬證
    據取得後文書製作法定程式之遵守，無關乎刑事訴訟法第15
    8條之4係規定證據取得過程（程序）適法性之認定。公務員
    製作之文書未經製作人簽名，除本法有特別規定（如第46條
    ）外，是否無效或係不合法律上之程式而得命補正，抑屬證
    據證明力之問題，由法院就文書之性質（意思文書或報告文
    書），視各個情形自由判斷（最高法院97年度臺上字第96
    號判決意旨可參）。本案之上開通訊監察譯文，未依刑事訴
    訟法第39條之規定，記載製作之年、月、日及其所屬機關，
    並由製作人簽名，有卷附之通訊監察譯文可憑。該文書製作
    過程雖未遵守法定程式，但依前揭最高法院判決意旨，此屬
    證據取得後文書之製作，非屬證據取得之過程，與刑事訴訟
    法第158條之4規定無涉，故本案此部分並無法律特別規定而
    應認定無效，附此敘明。
  (四)按刑事訴訟法第159條之5第2項所規定：「當事人、代理人
    或辯護人於法院調查證據時，知有第159條第1項不得為證據
    之情形，而未於言詞辯論終結前聲明異議者，視為有前項之
    同意。」乃係基於證據資料愈豐富，愈有助於真實發現之理
    念，酌採當事人進行主義之證據處分權原則，並強化言詞辯
    論主義，透過當事人等到庭所為之法庭活動，在使訴訟程序
    順暢進行之要求下，承認傳聞證據於一定條件內，得具證據
    適格。此種「擬制同意」，因與同條第一項之明示同意有別
    ，實務上常見當事人等係以「無異議」或「沒有意見」表示
    之，斯時倘該證據資料之性質，已經辯護人閱卷而知悉，或
    自起訴書、判決書之記載而了解，或偵、審中經檢察官、審
    判長、受命法官、受託法官告知，或被告逕為認罪答辯或有
    類似之作為、情況，即可認該相關人員於調查證據之時，知
    情而合於擬制同意之要件（最高法院96年度臺上字第4174號
    判決意旨參照）。經查，除上開供述證據外，本判決下列所
    引用之被告以外之人於審判外之供述證據，檢察官及被告之
    辯護人於本院準備程序及審判期日中均未對此部分之證據能
    力有所爭執，被告則同意作為證據，且迄至言詞辯論終結前
    亦未聲明異議，本院審酌上開證據資料製作時之情況，均無
    違法不當及證明力明顯過低之瑕疵，亦認為以之作為證據應
    屬適當，揆諸前開規定，均認有證據能力。
二、認定被告犯罪事實所憑之證據及理由：
  (一)被告於本院準備程序及審理時，對上開犯罪事實均坦白承認
    。
  (二)證人林彥志、何昇衛於警詢、偵訊時之證詞，足以證明被告
    前揭全部犯罪事實。
  (三)司法警察對證人林彥志所使用行動電話門號0000000000號及
    0000000000號實施通訊監察，確於上開時間有與被告聯繫購
    買毒品之通話譯文，有上開之通話譯文附於警卷及偵卷可稽
    ，足以證明被告前揭全部犯罪事實。
  (四)查我國查緝販賣毒品海洛因、甲基安非他命執法甚嚴，對於
    販賣毒品者尤科以重度刑責。又販賣毒品既係違法行為，當
    非可公然為之，亦無公定價格，且容易分裝並增減份量，而
    每次買賣之價量，可能隨時依雙方關係深淺、資力、需求量
    及對行情之認知、來源是否充裕、查緝是否嚴謹、購買者被
    查獲時供述購買對象之可能風險之評估等情形，而異其標準
    ，非可一概而論；販賣之利得，除被告坦承犯行或價量俱臻
    明確外，委難察得實情，販賣之人從價差或量差中牟利之方
    式雖異，其意圖營利之販賣行為則同一。是以因毒品量微價
    高，取得不易，販賣者率有暴利可圖，苟非意圖販賣營利，
    一般人焉有可能甘冒重度刑責而提供海洛因、安非他命予他
    人。本件被告販賣毒品與附表所示購毒者之人，既均無特別
    之親屬情誼，且被告亦坦承其販賣毒品獲利約為一成左右，
    參酌本案被告販賣毒品之交易金額，如無相當利潤可圖，豈
    有甘冒遭受重刑之風險，而將海洛因、安非他命無償轉讓他
    人之理？足見被告於販售各該次毒品時，其主觀上確均有營
    利之意圖甚明。綜上所述，被告之自白核與事實相符，本件
    事證明確，被告確有犯罪事實所載販賣第一、二級毒品之犯
    行，均堪認定。
三、論罪科刑部分：
  (一)按海洛因、甲基安非他命係毒品危害防制條例第2條第2項第
    1款、第2款所定之第一級毒品、第二級毒品，不得非法持有
    及販賣。另按販賣毒品之行為，係以營利為目的，將標的物
    販入或賣出，有一於此，其犯罪行為即為完成，而所謂販入
    或賣出，自應以標的物已否交付為斷，苟標的物已交付，縱
    買賣價金尚未給付，仍應論以販賣既遂罪。核被告就附表編
    號一、三至五所為，均係犯毒品危害防制條例第4條第1、2
    項之販賣第一級及第二級毒品罪，就附表編號二所為，係犯
    毒品危害防制條例第4條第2項之販賣第二級毒品罪。被告為
    販賣第一級毒品海洛因、第二級毒品甲基安非他命前，所為
    各該持有海洛因、甲基安非他命之犯行，分別為其嗣後販賣
    各該毒品之高度行為所吸收，均不另論罪。
  (二)被告就附表編號一、三至五所示同時、同地販賣第一級毒品
    及第二級毒品之犯行，係一行為同時觸犯毒品危害防制條例
    第4條第1項、第2項之二罪名，為想像競合犯，應依刑法第
    55條規定，從一重之毒品危害防制條例第4條第1項之販賣第
    一級毒品罪處斷。其就附表所示之各次犯行，均犯意個別或
    行為互異，均應分別予以分論併罰。
  (三)被告有如犯罪事實欄所載論罪科刑執行之情形，有其臺灣高
    等法院被告前案紀錄表1份在卷可查，其受有期徒刑執行完
    畢後，5年之內故意再犯本件有期徒刑以上刑之上開各罪，
    均為累犯，惟販賣第一級毒品罪之法定本刑為死刑及無期徒
    刑部分，及販賣第二級毒品罪之法定本刑為無期徒刑部分，
    依法不得再加重其刑，僅就有期徒刑及罰金刑部分加重其刑
    。
  (四)按毒品危害防制條例第17條第2項規定：「犯第4條至第8條
    之罪於偵查及審判中均自白者，減輕其刑。」其立法目的為
    使犯該條例第4條至第8條案件之刑事訴訟程序儘早確定，並
    鼓勵被告自白認罪，以開啟其自新之路，爰對犯上開罪名之
    被告，於偵查及審判中均自白時，採行寬厚之刑事政策。亦
    即，立法者基於鼓勵被告自白認罪以啟自新，並促使案件儘
    早確定之刑事政策考量，就實體事項規定符合特定條件者，
    予以減輕其刑。又刑事被告之基本訴訟權利，包含其在訴訟
    上應享有充分之防禦權，被告完全知悉其被訴事實及相關法
    律適用之前提事實，則為其充分行使防禦權之先決條件。故
    刑事訴訟法第95條第1款前段規定「訊問被告應先告知犯罪
    嫌疑及所犯所有罪名。」此一訊問被告前，應先踐行之法定
    義務，屬刑事訴訟之正當程序，於偵查程序同有適用。如檢
    察官於偵查中訊問被告時，未予告知其犯罪嫌疑及所犯所有
    罪名，且亦未就被告所為特定犯行進行訊問，進而影響被告
    充分行使其防禦權或本應享有刑事法規所賦予之減刑寬典時
    ，法院即應本於該刑事法規所賦予減刑寬典之立法意旨及目
    的，妥慎考量被告於偵查中就符合該刑事法規所賦予減刑寬
    典之前提要件，有無實現之機會，如未予賦予被告此一實行
    前提要件之機會，因而影響被告防禦權之行使及刑事法規賦
    予減刑之寬典時，即應為有利於被告之認定（最高法院100
    年度台上字第2604號判決要旨參照）。查被告於本案檢警偵
    查時，始終未到案接受司法警察（官）或檢察官之訊問，檢
    察官於被告從未到案應訊之情形下，即逕予起訴，迄本院對
    被告發布通緝後，其始因另案緝獲到案應訊，而被告於本院
    準備程序及審理時，對於本案其販賣第一、二級毒品之各次
    犯行，始終自白犯罪不諱，是以被告固未曾於警、偵訊時應
    訊並自白上開犯罪，然本於毒品危害防制條例第17條第2項
    所賦予減刑寬典之立法意旨及目的，並考量被告於偵查中就
    符合上開規定所賦予減刑寬典之前提要件，顯無實現之機會
    ，故檢警未賦予被告此一實行前提要件之機會，因而影響被
    告防禦權之行使及獲得毒品危害防制條例第17條第2項賦予
    減刑之寬典，此種不利益不應轉嫁由被告承受，衡諸上開判
    決要旨，本件應為有利於被告之認定，而認仍應有毒品危害
    防制條例第17條第2項規定之適用。從而，被告所犯如附表
    所為之販賣第一、二級毒品犯行，各合依毒品危害防制條例
    第17條第2項規定減輕其刑，除就法定本刑為死刑、無期徒
    刑部分，逕予減輕其刑外，其餘法定本刑部分則均於依刑法
    第47條第1項規定加重其刑後再予減輕之。
  (五)另按販賣第一級毒品罪之法定刑為死刑或無期徒刑，處無期
    徒刑者，得併科新臺幣2千萬元以下罰金，然同為販賣第一
    級毒品之人，其原因動機不一，犯罪情節未必盡同，或有大
    盤毒梟者，亦有中、小盤之分，甚或僅止於吸毒者友儕間為
    求互通有無之有償轉讓者亦有之，其販賣行為所造成危害社
    會之程度自屬有異，法律科處此類犯罪，所設之販賣第一級
    毒品罪法定最低本刑卻同為無期徒刑，而本件被告就附表編
    號一、三至五所示販賣品海洛因部分，最低本刑本為無期徒
    刑，而依前述減刑後，最低本刑則為有期徒刑15年，惟被告
    所犯該次販賣海洛因所得價金均為數萬元，所得尚非巨額，
    且販賣對象均為同一人，足見其非販賣海洛因毒品之大、中
    盤商，就該次犯罪情節觀之，尚非罪大惡極，相較於長期、
    大量販賣毒品之真正毒梟而言，其等對社會秩序與國民健康
    之危害，顯然較不成比例；倘對各該次犯行科以最輕之本刑
    有期徒刑15年，對被告未免過苛，且無從與真正長期、大量
    販毒之惡行區別，是本院衡其各該次犯罪之情狀，認被告所
    犯附表編號一、三至五之該次販賣海洛因之犯行，若科以最
    輕本刑有期徒刑15年，尚屬過重，在客觀上應足以引起一般
    人之同情，確有法重情輕之失衡情狀，爰均依刑法第59條之
    規定，就其上開部分均酌量減輕其刑。
  (六)爰審酌被告明知海洛因、甲基安非他命毒品均係戕害人身心
    之毒品，為貪圖不法利益，竟販賣海洛因、甲基安非他命予
    證人2人，危害社會治安及國民健康，且販賣毒品為政府戮
    力查緝之罪，海洛因、甲基安非他命皆足以使施用者導致精
    神、性格異常，造成生命危險之生理成癮性及心理依賴性，
    嚴重戕害國人身體健康，對於社會治安之潛在危害實不容輕
    縱，惟被告犯後已坦承全部犯行，暨其犯罪動機、方法、手
    段、所生危害等一切情狀，分別量處如附表所示之刑，並定
    其應執行之刑，以資懲儆。
四、沒收部分：
  (一)按毒品危害防制條例所稱「追徵其價額」者，係指所沒收之
    物為金錢以外之其他財物而無法沒收時，應追徵其價額，使
    其繳納與原物相當之價額。如所得財物為金錢而無法沒收時
    ，始應「以其財產抵償之」（最高法院95年度臺上字第305
    號判決意旨參照）。復按同條例第19條第1項規定，犯販賣
    毒品罪者，其犯罪所得之財物均沒收之，係採義務沒收主義
    ，故販賣毒品所得之對價，不問其中成本若干，利潤多少，
    均應全部諭知沒收，貫徹政府查禁煙毒之決心，以符立法本
    旨（最高法院91年度臺上字第2419號判決意旨參照）。
  (二)未扣案之0000000000號及0000000000號SIM卡各1只，及插入
    該SIM卡之不詳廠牌行動電話機具各1支，係被告所有，且供
    本件販賣毒品所用，已經被告於本院審理時供述在卷，應依
    毒品危害防制條例第19條第1項規定宣告沒收之，如全部或
    一部不能沒收時，追徵其價額。
  (三)未扣案之販賣毒品所得，均應各於附表相關編號之主刑下宣
    告沒收，如全部或一部不能沒收時，以被告財產抵償之。
五、應適用之法條：
  (一)刑事訴訟法第299條第1項前段。
  (二)毒品危害防制條例第4條第1項、第2項、第17條第2項、第19
    條第1項。
  (三)刑法第11條、第47條第1項、第55條、第59條、第51條第5款
    。
本案經檢察官黃元亨到庭執行職務。
中    華    民    國   100    年    9     月    7     日
          刑事第十三庭  審判長法  官  吳幸芬
                              法  官  劉麗瑛
                              法  官  黃建都
以上正本證明與原本無異。
如不服本判決應於收受判決後10日內向本院提出上訴書狀，並應
敘述具體理由。其未敘述上訴理由者，應於上訴期間屆滿後20日
內向本院補提理由書（均須按他造當事人之人數附繕本）「切勿
逕送上級法院」。
                             書記官  賴玉真
中    華    民    國   100    年    9     月    7     日
附錄論罪科刑法條：
毒品危害防制條例第4條第1、2項：
製造、運輸、販賣第一級毒品者，處死刑或無期徒刑；處無期徒
刑者，得併科新臺幣2千萬元以下罰金。
製造、運輸、販賣第二級毒品者，處無期徒刑或7年以上有期徒
刑，得併科新臺幣1千萬元以下罰金。
附表
┌─┬─────┬──────┬────┬──────────┬──────────┐
│編│ 犯罪時間 │犯 罪 地 點 │販賣對象│犯    罪    方    法│罪名及宣告刑（含主刑│
│號│          │            │        │                    │及從刑）            │
├─┼─────┼──────┼────┼──────────┼──────────┤
│一│99年4月30 │臺中市五權五│ 林彥志 │林彥志以其持用之門號│朱俊彥販賣第一級毒品│
│  │日23時13分│街與忠明南路│        │0000000000號行動電話│，累犯，處有期徒刑捌│
│  │15秒、23時│附近之日租套│        │與朱俊彥持用之門號  │年，未扣案門號098394│
│  │42分04秒許│房內        │        │0000000000號行動電話│3395號行動電話壹支（│
│  │以電話聯絡│            │        │聯繫，約定於上揭時地│含門號卡壹片）沒收，│
│  │後，其後於│            │        │，以回帳方式（即該次│如全部或一部不能沒收│
│  │同日23時13│            │        │交易先不給付金錢，由│時，追徵其價額；未扣│
│  │分15秒後約│            │        │林彥志於將毒品賣出，│案販賣第一、二級毒品│
│  │1小時交易 │            │        │並扣掉其一成之利潤後│所得新臺幣貳萬伍仟元│
│  │          │            │        │，再將餘款當作約定價│沒收，如全部或一部不│
│  │          │            │        │金交給朱俊彥），交易│能沒收時，以其財產抵│
│  │          │            │        │海洛因1包（重半錢， │償。                │
│  │          │            │        │即約2公克）及甲基安 │                    │
│  │          │            │        │非他命1包（重3錢，即│                    │
│  │          │            │        │約11公克），朱俊彥並│                    │
│  │          │            │        │即交付毒品而完成交易│                    │
│  │          │            │        │。嗣於編號三之時、地│                    │
│  │          │            │        │確定交易金額為新臺幣│                    │
│  │          │            │        │（下同）25,000元，並│                    │
│  │          │            │        │由林彥志給付價金予朱│                    │
│  │          │            │        │俊彥。              │                    │
├─┼─────┼──────┼────┼──────────┼──────────┤
│二│99年4月30 │臺中市五權五│ 何昇衛 │何昇衛以其持用之門號│朱俊彥販賣第二級毒品│
│  │日23時13分│街與忠明南路│        │0000000000號行動電話│，累犯，處有期徒刑肆│
│  │15秒後約1 │附近之日租套│        │與林彥志持用之門號09│年；未扣案販賣第二級│
│  │小時交易  │房內        │        │00000000號行動電話聯│毒品所得新臺幣伍仟元│
│  │          │            │        │繫，相約一起前往與朱│沒收，如全部或一部不│
│  │          │            │        │俊彥交易，於林彥志交│能沒收時，以其財產抵│
│  │          │            │        │易完成後，再由何昇衛│償。                │
│  │          │            │        │單獨向朱俊彥購買甲基│                    │
│  │          │            │        │安非他命1包（重1錢，│                    │
│  │          │            │        │即約3.75公克），何昇│                    │
│  │          │            │        │衛則當場交付價金5,00│                    │
│  │          │            │        │0元後銀貨兩訖。     │                    │
├─┼─────┼──────┼────┼──────────┼──────────┤
│三│99年5月1日│臺中市○○路│ 林彥志 │林彥志以其持用之門號│朱俊彥販賣第一級毒品│
│  │上午5時20 │附近之日租套│        │0000000000號行動電話│，累犯，處有期徒刑捌│
│  │分46秒許以│房內        │        │與朱俊彥持用之門號09│年，未扣案門號098394│
│  │電話聯絡後│            │        │00000000號行動電話聯│3395號行動電話壹支（│
│  │，其後約1 │            │        │繫，約定於上揭時地，│含門號卡壹片）沒收，│
│  │小時交易  │            │        │以前揭回帳方式交易海│如全部或一部不能沒收│
│  │          │            │        │洛因1包（重半錢，即 │時，追徵其價額；未扣│
│  │          │            │        │約2公克）及甲基安非 │案販賣第一、二級毒品│
│  │          │            │        │他命1包（重3錢，即約│所得新臺幣貳萬參仟元│
│  │          │            │        │11公克），朱俊彥並即│沒收，如全部或一部不│
│  │          │            │        │交付毒品而完成交易。│能沒收時，以其財產抵│
│  │          │            │        │嗣於編號四之時、地確│償。                │
│  │          │            │        │定交易金額為23,000元│                    │
│  │          │            │        │，並由林彥志給付價金│                    │
│  │          │            │        │予朱俊彥。          │                    │
├─┼─────┼──────┼────┼──────────┼──────────┤
│四│99年5月1日│臺中市五權五│ 林彥志 │林彥志以其持用之門號│朱俊彥販賣第一級毒品│
│  │上午10時44│街與忠明南路│        │0000000000號行動電話│，累犯，處有期徒刑捌│
│  │分45秒、10│附近之日租套│        │與朱俊彥持用之門號  │年，未扣案門號098394│
│  │時46分07秒│房內        │        │0000000000號行動電話│3395號行動電話壹支（│
│  │許以電話聯│            │        │聯繫，約定於上揭時地│含門號卡壹片）沒收，│
│  │絡後，其後│            │        │，朱俊彥交付海洛因1 │如全部或一部不能沒收│
│  │不久即交易│            │        │包（重半錢，即約2公 │時，追徵其價額；未扣│
│  │          │            │        │克）及甲基安非他命3 │案販賣第一、二級毒品│
│  │          │            │        │包（共重3錢，即約11 │所得新臺幣貳萬元沒收│
│  │          │            │        │公克），林彥志則當場│，如全部或一部不能沒│
│  │          │            │        │交付價金20,000元後銀│收時，以其財產抵償。│
│  │          │            │        │貨兩訖。            │                    │
├─┼─────┼──────┼────┼──────────┼──────────┤
│五│99年6月6日│臺中市○○路│ 林彥志 │林彥志以其持用之門號│朱俊彥販賣第一級毒品│
│  │凌晨4時41 │2段與西屯號 │        │0000000000號行動電話│，累犯，處有期徒刑捌│
│  │分18秒許以│附近之日租套│        │與朱俊彥持用之門號09│年貳月，未扣案門號09│
│  │電話聯絡後│房內        │        │00000000號行動電話聯│00000000號行動電話壹│
│  │，其後約2 │            │        │繫，約定於上揭時地，│支（含門號卡壹片）沒│
│  │小時交易  │            │        │以前揭回帳方式交易海│收，如全部或一部不能│
│  │          │            │        │洛因1包（重半錢，即 │沒收時，追徵其價額；│
│  │          │            │        │約2公克）及甲基安非 │未扣案販賣第一、二級│
│  │          │            │        │他命1包（重半兩，即 │毒品所得新臺幣參萬貳│
│  │          │            │        │約18.75公克，起訴書 │仟元沒收，如全部或一│
│  │          │            │        │誤為17公克），朱俊彥│部不能沒收時，以其財│
│  │          │            │        │並即交付毒品而完成交│產抵償。            │
│  │          │            │        │易。嗣於不詳時、地確│                    │
│  │          │            │        │定交易金額為32,000元│                    │
│  │          │            │        │，並由林彥志給付價金│                    │
│  │          │            │        │予朱俊彥。          │                    │
└─┴─────┴──────┴────┴──────────┴──────────┘